臺灣士林地方法院刑事判決　　　　　　　 96年度訴字第492號
公　訴　人　臺灣士林地方法院檢察署檢察官
被　　　告　甲○○
上列被告因毒品危害防制條例案件，經檢察官提起公訴（96年度
毒偵字第732 號），被告於準備程序中就被訴事實為有罪之陳述
，經本院合議庭裁定改由受命法官獨任依簡式審判程序進行審理
，並判決如下：
    主  文
甲○○施用第一級毒品，累犯，處有期徒刑玖月，扣案之第一級
毒品海洛因（淨重零點零柒公克）沒收銷燬，用以裝置上述海洛
因之包裝袋壹只沒收。
    事  實
一、甲○○於民國91年8 月間因施用第一級毒品海洛因案件，經
    臺灣板橋地方法院以91年度毒聲字第3856號裁定送觀察勒戒
    後，認有繼續施用毒品之傾向，再依同院92年度毒聲字第28
    53號裁定令入戒治處所施以強制戒治，執行6 月後成效良好
    ，認無繼續強制戒治之必要，於93年6 月1 日停止處分釋放
    出所，並經臺灣板橋地方法院檢察署檢察官於93年7 月27日
    以93年戒毒偵字第249 號不起訴處分確定。又因施用第一級
    毒品海洛因案件，經臺灣士林地方法院檢察署檢察官以94年
    度毒偵字第407 號提起公訴，由本院以94年度訴字第323 號
    判決處有期徒刑8 月確定，甫於95年6 月12日執行完畢。詎
    仍未戒除毒癮，於前開強制戒治執行完畢釋放後5 年內，復
    基於施用第一級毒品海洛因之犯意，於96年3 月19日上午9
    時許，在臺北縣永和市○○街187 巷21號住處，施用第一級
    毒品海洛因，嗣於96年3 月22日上午9 時30分許，為警於台
    北市○○區○○路3 段129 巷5 號前查獲，並扣得海洛因1
    包（淨重0.07 公克，空包裝重0.19公克）。
二、案經臺北市政府警察局大同分局報告臺灣士林地方法院檢察
    署檢察官偵查起訴。
    理  由
一、本件被告甲○○所犯非死刑、無期徒刑、最輕本刑為3 年以
    上有期徒刑之罪，或高等法院管轄第一審之案件，其於本院
    準備程序進行中，已就被訴事實為有罪之陳述，經告以簡式
    審判程序之旨，並聽取檢察官、被告之意見後，本院合議庭
    裁定由受命法官獨任進行簡式審判程序，是本件之證據調查
    ，依刑事訴訟法第273 條之2 規定，不受同法第159 條第1
    項、第161 條之2 、第161 條之3 、第163 條之1 及第164
    條至第170 條規定之限制，合先敘明。
二、上開事實迭據被告甲○○於警詢、偵查及本院準備程序及審
    理時坦承不諱，復有下列證據可資佐證：
(一)被告於96年3 月22日9 時30分為警查獲後，於警詢結束前所
    採之尿液檢體（檢體編號：021457號），經送台灣尖端先進
    生技醫藥股份有限公司先以EIA 酵素免疫分析法初驗結果，
    再以較精密之氣相層析質譜儀法複驗結果，均呈鴉片類陽性
    反應，有該公司96年4 月4 日出具之實驗室檢體編號AC0789
    8 號濫用藥物檢驗報告、查獲照片共2 幀（見偵卷第37頁、
    第19頁）附卷可按。
(二)而被告於96年3 月22日9 時30分許，為警扣案之疑似海洛因
    之白色粉末1 包（淨重0.07公克，空包裝重0.19公克），經
    送法務部調查局鑑驗結果，呈第一級第6 項毒品海洛因陽性
    反應，有該局96年4 月24日調科壹字第09623035680 號鑑定
    書（見偵卷第53頁）在卷足憑。
(三)臺灣板橋地方法院檢察署93年戒毒偵字第249 號不起訴處分
    書1 份、台灣士林地方法院檢察署94年度毒偵字第407 號起
    訴書1 份、本院94年度訴字第323 號刑事判決、法務部全國
    檢察官線上查詢刑案人犯在監所最新資料報表及臺灣高等法
    院被告前案紀錄表各1 份。
(四)綜上，堪認被告自白與事實相符，可以採信。本案事證明確
    ，被告犯行洵堪認定，應依法論科。
三、論罪科刑理由
(一)查海洛因係毒品危害防制條例第2 條第2 項第1 款所定之第
    一級毒品。核被告甲○○所為，係犯毒品危害防制條例第10
    條第1 項之施用第1 級毒品罪。被告施用第一級毒品前後，
    持有第一級毒品海洛因之低度行為，應為其施用第一級毒品
    之高度行為所吸收，不另論罪。
(二)被告曾受有前揭犯罪事實欄所載之科刑及執行完畢紀錄，有
    本院卷附臺灣高等法院被告前案紀錄表可按，其於5 年以內
    故意再犯有期徒刑以上之本罪者，為累犯，應依刑法第47條
    第1 項之規定加重其刑。
(三)爰審酌被告前有毒品犯罪紀錄素行不佳，並因犯施用毒品案
    件，經送強制戒治及判刑確定，仍不知戒絕，再度觸犯本件
    施用毒品犯行，一再戕害己身，顯示其定力不足、意志不堅
    、易受外界誘惑，惟念其施用毒品乃戕害自己身心健康，及
    其到案後坦承犯行，態度良好等一切情狀，量處如主文所示
    之刑。
(四)扣案之第一級毒品海洛因1 包（淨重0.07公克，不含包裝袋
    ），為查獲之毒品，屬違禁物，應依毒品危害防制條例第18
    條第1 項前段之規定宣告沒收銷燬之；用以裝置上述海洛因
    之包裝袋1 只，係被告所有，供施用第一級毒品海洛因所用
    之物，業據被告於本院審理時供述明確，爰依刑法第38條第
    1 項第2 款規定宣告沒收。
四、應適用之法條
    刑事訴訟法第273 條之1 第1 項、第299 條第1 項前段、第
    310 條之2 、第454 條第1 項，毒品危害防制條例第10條第
    1 項、第18條第1 項前段，刑法第11條、第47條第1 項、第
    38條第1項第2 款。
五、上訴方式之曉示
    如不服本判決，得於收受送達後10日內，向本院提出上訴書
    狀，上訴於臺灣高等法院。
本案經檢察官方祥鴻到庭執行職務。
中　　華　　民　　國　　96　　年　　 6　　月　　26　　日
                  刑事第五庭法  官  汪梅芬
以上正本證明與原本無異。
如不服本判決，應於判決送達後10日內，向本院提出上訴狀。
                            書記官  張馨尹
中　　華　　民　　國　　96　　年　　6 　　月　　26　　日
附本案論罪科刑法條全文：
毒品危害防制條例第10條第1 項
施用第一級毒品者，處 6 月以上 5 年以下有期徒刑。
